臺灣高等法院臺南分院交通事件裁定　　　　　　　九十三年度交抗字第八○號　Ｃ
　　　抗　告　人
　　　即受處分人　甲　○　○
右抗告人即受處分人因違反道路交通管理處罰條例案件，不服臺灣嘉義地方法院中華
民國九十三年四月三十日裁定（九十三年度交聲字第六六號），提起抗告，本院裁定
如左：
      主      文
抗告駁回。
      理      由
一、原裁定意旨略以：本件抗告人即受處分人甲○○（下稱受處分人）所有之車號Ｂ
    八─七二八二號自小客車，於民國（下同）九十二年九月二十三日下午六時許，
    行經臺中縣大里市○○○路與福德路口處，因駕車行經有燈光號誌管制之交岔路
    口闖紅燈違規，遭設置該路口處之儀器感應拍攝闖紅燈之違規相片，受處分人於
    紅燈亮後一‧三一秒超越停止線，遭儀器感應拍攝第一張照片仍未停車，於一‧
    八二秒伸入路口始拍攝第二張照片；受處分人上開交通違規事實，經臺中縣警察
    局交通警察隊依採證相片逕行舉發，並掣開違規通知單移送等情，並依證人郭永
    富即臺中縣交通旅遊局交通行政課課員到庭證稱：「依道路交通標誌標線號誌設
    置規則設立，其中規定黃燈設置三秒，另增加全紅時段，是二秒，總共五秒。警
    察局在設置照相系統時，又設定一段時間，是不會照相的，異議人即受處分人時
    間很長不至於不及停車。」（見九十三年交聲字第六號第十九頁），及嘉義監理
    所違反道路交通管理事件裁決書、臺中縣警察局中縣警交字第０九二００一七七
    七二號函、臺中縣交通旅遊局交通字第０九二００一四一三號函附卷可憑（見原
    審卷第九頁至第十一頁），而認受處分人確有於紅燈亮後通過路口停止線之違規
    事實，依道路交通管理處罰條例第五十三條、第六十三條第一項第三款規定，處
    罰鍰新台幣（下同）二千七百元，併記違規點數三點等語。
二、受處分人抗告意旨略以：受處分人於右揭時間，駕駛渠所有自小客車行經上揭路
    段之路口處，該路口黃色燈號設定時間四秒，法文雖曰「得」，並非意謂主管機
    關得不顧速限與黃燈秒數長短之重要關連性，而任意斟酌縮短黃燈秒數為三秒；
    該路口處黃色燈號管制時間設定三秒係為錯誤設定，受處分人當時以時速六十公
    里之情況下，根本無法在行車安全下停車在上揭路口停止線前。因此，依錯誤設
    定黃色燈號所拍違規相片，不得為受處分人闖紅燈之證據；又依交通旅遊局郭永
    富於原審到庭證稱：「該路段黃燈三秒，加全紅二秒緩衝時間，不會照相。」何
    以紅燈亮後一．三一秒即照相取締，似有未合，為此提起抗告懇請撤銷原裁定云
    云。
三、按汽車駕駛人，行經有燈光號誌管制之交岔路口闖紅燈者，處新台幣一千八百元
    以上五千四百元以下罰鍰，並記違規點數三點；汽車行駛至交岔路口，其行進、
    轉彎，應遵守燈光號誌，道路交通管理處罰條例第五十三條、第六十三條第一項
    第三款與道路交通安全規則第一百零二條第一項第一款分別定有明文。又按圓形
    黃燈用以警告車輛駕駛人及行人，表示紅色燈號即將顯示，屆時將失去通行路權
    ；圓形紅燈，顯示車輛面對圓形紅燈表示禁止通行，不得超越停止線或進入路口
    。道路交通標誌標線號誌設置規則第二百零六條第一項第四款、第五款分別定有
    明文。經查：本件受處分人於右揭時、地闖紅燈違規行為之事實，有舉發違反道
    路交通管理事件通知單、舉發相片及嘉義監理所違反道路交通管理事件裁決書、
    臺中縣警察局中縣警交字第０九二００一七七七二號函、臺中縣交通旅遊局交通
    字第０九二００一四一三號函附卷可憑已如上述，並依受處分人被舉發相片已逾
    四秒（黃燈三秒加上紅燈一‧三一秒），依第一張相片所示受處分人係於紅燈一
    ‧三一秒闖過該處路口停止線，第二張相片所示，係於紅燈一‧八二秒伸入路口
    ，受處分人於黃燈亮後四秒，紅燈亮時超越停止線之事實，堪為真實；縱該處路
    口黃燈時間設定為四秒，受處分人仍逾越該停止線而闖紅燈（即○‧三一秒越過
    停止線、○‧八二秒深入路口），即仍不能改變受處分人交通違規之事實。因此
    ，依上開法文規定，受處分人有闖越紅燈之違規行為，灼然至明，受處分人辯稱
    ：該處設置黃燈秒數為「四秒」並非三秒，而為錯誤之設定，渠當時根本沒有辦
    法正常煞車云云，並無可採。又依證人郭永富於原審訊問證稱：「依道路交通標
    誌標線號誌設置規則設立，其中規定黃燈設置三秒，另增加全紅時段，是二秒，
    總共五秒。警察局在設置照相系統時，又設定一段時間，是不會照相的，異議人
    時間很長不至於不及停車。」（見原審九十三年交聲字第六號卷第十九頁），證
    人郭永富雖誤陳總計為五秒之時間，尚不足資為有利受處分人之證詞，本件事證
    已臻明確，受處分人確有前開違規闖紅燈之行為洵堪認定。原審依上開法文規定
    ，撤銷原處分機關之處分（罰鍰新台幣二千七百元），改處新台幣罰鍰二千七百
    元並記違規點數三點，而駁回抗告人異議之聲明，本院經核並無不合。抗告意旨
    仍執前詞，指摘原裁定違誤不當，為無理由，應予駁回。
據上論斷，應依道路交通案件處理辦法第二十六條，刑事訴訟法第四百十二條，裁定
如主文。
中    華    民    國      九十三      年      七      月      二十二    日
                                  臺灣高等法院臺南分院刑事第二庭
          審判長法官  葉    居    正
                                            法官  林    勝    木
                                            法官  莊    俊    華
右正本證明與原本無異。
不得再抗告。
                                      法院書記官  廖    明    娟
中    華    民    國      九十三      年      七      月      二十七    日
